臺灣臺北地方法院民事裁定
                                   110年度聲再字第1432號
                                   110年度聲再字第1433號
                                   110年度聲再字第1434號
                                   110年度聲再字第1435號
                                   110年度聲再字第1436號
                                   110年度聲再字第1437號
聲  請  人  姜廣利  
上列聲請人因與相對人中華電信股份有限公司臺灣北區電信分公
司間聲請再審事件，對於本院如附表各編號所示確定裁定聲請再
審，本院裁定如下：
    主  文
聲請均駁回。
聲請訴訟費用由聲請人負擔。
    理  由
一、本件聲請人主張如附表所示各確定裁定（下合稱原確定裁定
    ）有民事訴訟法第496條第1項第1款規定之事由，對之聲請
    再審，係以：本院109年度救字第182號裁定已逕送最高法院
    審理，相對人既未異議，依民事訴訟法第255條第1項規定，
    應視為同意，不應由原第一審繼續審理，且相對人於前訴訟
    程序中未提出承受訴訟狀，原確定裁定已當然違背法令云云
    ，為其論據。
二、按聲請事件於裁判前，僅須審查聲請人單方聲請之事由是否
    合法及有無理由，而勿庸審究相對人相關之事由時，縱相對
    人於聲請繫屬後法定代理權消滅而未由新法定代理人承受訴
    訟，即依聲請人書面聲請之事由不經言詞辯論而為裁判者，
    亦非當然不生效力，且不生相對人於訴訟未經合法代理之問
    題（最高法院97年度台聲字第1092號裁定意旨參照）。查，
    原確定裁定事件，係對駁回訴訟救助之確定裁定聲請再審，
    依上說明，法院僅須審究其聲請是否合法及有無理由，聲請
    人以相對人未提送承受訴訟狀，對原確定裁定聲請再審，非
    有理由。
三、次按對於確定裁定聲請再審，應依民事訴訟法第507條準用
    第501條第1項第4款規定，表明再審理由，此為必須具備之
    程式。表明再審理由，必須指明原確定裁定有如何合於法定
    再審事由之具體情事，始為相當；倘僅泛言有何條款之再審
    事由，而無具體情事者，難謂已合法表明再審理由。如未表
    明再審理由，其再審聲請即屬不合法，法院無庸命其補正，
    逕以裁定駁回之（最高法院109年度台簡聲字第14號裁定參
    照）。查，聲請人對原確定裁定聲請再審之其餘理由，並未
    表明原確定裁定所持理由究有何合於民事訴訟法第496條第1
    項第1款規定之具體情事，依上說明，聲請人執以聲請再審
    ，亦難認為合法。
四、據上論結，聲請人對原確定裁定聲請再審，為一部無理由，
    一部不合法，爰裁定如主文。　　
中　　華　　民　　國　　110 　年　　10　　月　　29　　日
                  民事第六庭   審判長法  官  許純芳
　　　　　　　　　
                                     法  官  劉宇霖
　　　　　　　　　　　　　　　　　　 
                                     法  官  陳智暉　　
以上正本係照原本作成。
本裁定不得抗告。
中　　華　　民　　國　　110 　年　　10　　月　　29　　日
                  　　　　　   　　　書記官  陳嬿舒

附表:
編號 聲請再審案號 原確定裁定日期及案號 1 110年度聲再字第1432號 110年3月31日 110年度救字第227號 2 110年度聲再字第1433號 110年3月31日 110年度救字第228號 3 110年度聲再字第1434號 110年3月31日 110年度救字第356號 4 110年度聲再字第1435號 110年3月31日 110年度救字第357號 5 110年度聲再字第1436號 110年3月31日 110年度救字第364號 6 110年度聲再字第1437號 110年3月31日 110年度救字第365號